【裁判字號】    99,簡上,32
【裁判日期】    990716
【裁判案由】    傷害
【裁判全文】
臺灣雲林地方法院刑事判決              99年度簡上字第32號
上  訴  人  臺灣雲林地方法院檢察署檢察官
被      告  乙○○
上列上訴人因被告傷害案件，不服本院虎尾簡易庭98年度虎簡字
第67號民國99年4 月27日第一審簡易判決（聲請簡易判決處刑案
號：99年度調偵字第19號），提起上訴，本院管轄第二審之合議
庭判決如下：
    主      文
上訴駁回。
乙○○緩刑貳年，並應自民國九十九年七月三十日起至九十九年
十月三十日止，按月於每月三十日前給付新臺幣貳萬貳仟伍佰元
（合計應支付新臺幣玖萬元）與甲○○，如有一期未履行，視為
全部到期。
    事實及理由
一、犯罪事實：
    乙○○於民國98年7 月4 日晚上11時30許，在雲林縣土庫鎮
    ○○街25巷9 號前，與張進興、張進興之配偶張丁美玲飲酒
    聊天，約莫經過5 分鐘後，甲○○也抵達現場。席間，甲○
    ○突然用手摟住張丁美玲之肩膀（所涉性騷擾部分未據告訴
    ），引發張進興之不快，因而與甲○○發生言語爭吵。乙○
    ○在場目擊全程，也因此心生不滿，即基於傷害之犯意，手
    持酒瓶（未扣案）丟甲○○，復接續持椅子（未扣案）毆打
    甲○○，致甲○○受有左側橈骨幹骨折、左側胸壁及左臀部
    挫傷合併瘀青等傷害。嗣經甲○○報警究辦，始循線查知上
    情。
二、認定犯罪事實所憑之證據及理由：
  (一)證據能力方面：
    按被告以外之人於審判外之陳述，雖不符刑事訴訟法第159
    條之1 至之4 等4 條規定，而經當事人於審判程序同意作為
    證據，法院審酌該陳述作成時之情況，認為適當者，亦得作
    為證據，刑事訴訟法第159 條之5 第1 項規定甚明。經查，
    本判決後開所引用之各該被告以外之人於審判外之陳述，原
    則上均不得作為證據使用，被告乙○○雖知該證據屬傳聞證
    據，卻仍在本案審理中表示同意作為證據使用（見本院簡上
    卷第17頁反面、第27頁），本院審酌上開證據製作時之情況
    ，並無違法不當之情事，認為以之作為證據應屬適當，揆諸
    前開規定，應認該等供述證據例外具有證據能力。
  (二)證明力方面：
    上開犯罪事實，業據被告於警詢、偵查及本院審理中坦承不
    諱（見警卷第1 頁至第2 頁；偵卷第16頁至第17頁；本院簡
    上卷第17頁、第27頁），核與張丁美玲於警詢中以證人身分
    所為之指證情節相符（見警卷第9 頁至第10頁），復經張進
    興於警詢或偵查中以犯罪嫌疑人或被告之身分供述屬實（見
    警卷第4 頁至第5 頁；偵卷第17頁），另有財團法人天主教
    若瑟醫院所出具之診斷證明書1 紙及現場照片2 張在卷可稽
    （見警卷第11頁至第12頁）。雖就本案發生之原因，甲○○
    於警詢及偵查中以告訴人兼證人之身分證稱：我是經過該處
    （指雲林縣土庫鎮○○街25巷9 號）後，發現他們（張進興
    、張丁美玲及乙○○）在喝酒，我跟張進興夫妻講他們夫妻
    很恩愛，年紀輕輕就生兩個小孩那麼漂亮，乙○○就說我在
    虧張進興的妻子，之後便持鐵椅一直打我云云（見警卷第6
    頁至第8 頁；偵卷第9 頁至第10頁）。但是，甲○○用手摟
    住張丁美玲之肩膀，而對張丁美玲為不禮貌之舉動，方導致
    後續衝突等情，業據被告、張進興及張丁美玲供（陳）述綦
    詳，稽之張丁美玲並非本案當事人，衡情應無設詞誣指甲○
    ○之理，且甲○○與被告並無仇怨，業據被告供認在卷，則
    甲○○指證稱其僅用言語讚美張丁美玲，被告便大動肝火而
    對其暴力相向等詞，殊難想像，亦與常理有違。兩相對照，
    應以被告、張進興及張丁美玲之說詞較為可信。綜上足認被
    告之自白與事實相符，可以採信，本案事證明確，被告犯行
    洵堪認定，應依法論科。
三、論罪科刑之理由：
  (一)核被告所為，係犯刑法第277條第1 項傷害罪。
  (二)被告先持酒瓶丟甲○○，後持椅子毆打甲○○之數個舉動，
    係出於1 個傷害之目的，發生時地密接，且侵害同一法益，
    各該舉動之獨立性均極為薄弱，應視為單一行為之接續行使
    ，成立接續犯，僅論以1 個傷害罪。
  (三)原審以被告罪證明確，因而適用刑事訴訟法第449 條第1 項
    前段、第454 條第2 項，刑法第277 條第1 項、第41條第1
    項前段，刑法施行法第1 條之1 等規定，並審酌被告犯罪動
    機、目的及甲○○所受傷害等一切情狀，量處被告拘役50日
    ，並諭知易科罰金之折算標準，經核認事用法，並無不合，
    量刑亦屬妥適。檢察官雖循甲○○之請求上訴認被告與甲○
    ○並無仇怨，被告竟持酒瓶傷人，手段殘忍，且迄今未與甲
    ○○達成和解，因而指摘原審量處被告拘役50日尚嫌過輕云
    云。然而，刑之量定，係實體法上賦予法院得為自由裁量之
    事項，倘其未有逾越法律所規定之範圍，或濫用其權限，即
    不得任意指摘為違法（最高法院72年臺上字第6696號、75年
    臺上字第7033號判例意旨參照）。原審考量上述情狀而為量
    刑，且判處之刑期也在法定刑度之內，並無不當或違法之處
    。本院復認為甲○○就本案衝突之發生，應負部分責任，理
    由已經敘明在前，此於量刑時應納入考量。再斟酌被告於本
    案審理中已與甲○○調解成立，願意賠償新臺幣（下同）10
    萬元與甲○○，並已先行支付1 萬元交甲○○點收無誤，此
    有本院99年度虎簡調字第50號調解筆錄1 份在卷足憑（見本
    院卷第30頁）。從而，原審判決量處被告拘役50日，自難認
    有何違法失當之處。本件上訴為無理由，應予駁回。
  (四)被告未曾因故意犯罪受有期徒刑以上刑之宣告（見卷內臺灣
    高等法院被告前案紀錄表），可認被告平日素行尚佳，係因
    一時衝動致罹刑典，歷此科刑判決，當知警惕而無再犯之虞
    ，且被告於本院審理時坦承犯行，並與甲○○調解成立，甲
    ○○也當庭表示不再追究，願意原諒被告，故本院認對被告
    所宣告之刑，以暫不執行為適當，爰依刑法第74條第1 項第
    1 款規定，併予宣告緩刑2 年。另為督促被告謹記本院緩刑
    之教誨，並使其能依調解內容賠償甲○○，乃依同條第2 項
    第3 款之規定，將該調解內容（尚未履行之部分）作為緩刑
    之負擔，用啟自新。
據上論斷，應依刑事訴訟法第455 條之1 第3 項、第1 項、第36
8 條，刑法第74條第1 項第1 款、第2 項第3 款，判決如主文。
本案經檢察官丙○○到庭執行職務。
中    華    民    國    99    年    7     月    16    日
                  刑事第七庭  審判長法  官 許 佩 如
                                    法  官 楊 欣 怡
                                    法  官 王 紹 銘
以上正本證明與原本無異。
不得上訴。
                                    書記官 洪 秀 虹
中    華    民    國    99    年    7     月    16    日
附錄本案論罪科刑法條全文：
《中華民國刑法第277 條第1 項》
傷害人之身體或健康者，處3 年以下有期徒刑、拘役或1,000 元
以下罰金。

司法院資訊處製作；財團法人民間司法改革基金會備份。
